臺灣板橋地方法院刑事判決　　　　　　　　　　　　九十一年度易字第一七五四號
　　公　訴　人　臺灣板橋地方法院檢察署檢察官
　　被　　　告　甲○○
右列被告因違反臺灣地區與大陸地區人民關係條例案件，經檢察官提起公訴（九十一
年度偵字第六八八七號），本院判決如左：
    主  文
甲○○僱用大陸地區人民在臺灣地區從事未經許可之工作，處拘役貳拾日，如易科罰
金以佰元折算壹日。
    事  實
一、甲○○明知雇主不得僱用大陸地區人民從事未經許可之工作，竟基於非法僱用大
    陸地區人民工作之犯意，明知薛嵐係大陸地區人民，因探親獲准來台，並未經許
    可在台工作，仍自民國九十一年二月十七日下午四時起，以不詳薪資之代價，非
    法僱用大陸地區人民薛嵐，在其位於臺北縣新莊市○○路二九○號擺設之攤位，
    從事洗碗、打包等雜物之工作。迨至同日即九十一年二月十七日晚上八時五十分
    許，在上址攤位，為警當場查獲，而循線偵悉上情。
二、案經臺北縣政府警察局新莊分局報請臺灣板橋地方法院檢察署檢察官偵查起訴。
    理  由
一、訊據被告甲○○固供承其所經營之攤位有於前開時地僱用薛嵐之事實，惟辯稱：
    薛嵐係自行前往應徵，其當時不在攤位，並不知薛嵐為大陸女子云云。經查，右
    揭僱用薛嵐在其攤位，從事洗碗、打包等雜物工作之事實，業據被告於警訊時即
    供承不諱（見偵查卷第三頁），而證人薛嵐於警訊時並已指認被告即係僱用伊工
    作之人無訛（見偵查卷第四頁背面），且由薛嵐口音即可聽出係大陸地區人民乙
    節，並經證人即臺北縣政府警察局新莊分局光華派出所警員李志成於偵查中到庭
    證稱上情明確（見偵查卷第十八頁背面），是被告仍僱用未經許可在台工作之大
    陸人民薛嵐，其顯有非法僱用大陸地區人民工作之犯意甚明。綜上所述，被告前
    開所辯委係卸責之詞，非可採信。本件事證已臻明確，被告犯行堪以認定，應予
    依法論科。
二、按雇主不得僱用大陸地區人民從事未經許可或許可範圍不符之工作，為臺灣地區
    與大陸地區人民關係條例第十五條第四款所明定，違反者，應依同條例第八十三
    條第一項處罰。核被告所為，係犯臺灣地區與大陸地區人民關係條例第八十三條
    第一項之僱用大陸地區人民從事未經許可工作罪。爰審酌被告為圖經營之便，任
    意非法僱用大陸地區人民，既減損臺灣地區人民就業機會與權利，衝擊經濟秩序
    ，亦有危害社會治安之虞，應予非難，兼衡其僱用人數僅有一人，僱用期間非長
    ，所生實害尚非甚鉅，及犯罪後態度不佳飾詞否認犯行等一切情狀，量處如主文
    所示之刑，並諭知易科罰金之折算標準，資為懲儆。
據上論斷，應依刑事訴訟法第二百九十九條第一項前段，臺灣地區與大陸地區人民關
係條例第八十三條第一項，刑法第十一條前段、第四十一條第一項，罰金罰鍰提高標
準條例第二條，判決如主文。
本案經檢察官鄧媛到庭執行職務
中      華      民      國      九十一      年      七    月   二十三   日
                                      臺灣板橋地方法院刑事第一庭
                                          法  官  邱  靜  琪
右正本證明與原本無異。
如不服本判決，應於判決送達後十日內向本院提出上訴狀 (應附繕本) ，上訴於臺灣
高等法院。
                                          書記官  黃  頌  棻
中      華      民      國      九十一      年      七    月   二十五  日
※附錄本案論罪科刑主要法條全文※
臺灣地區與大陸地區人民關係條例第十五條
左列行為不得為之：
一  使大陸地區人民非法進入臺灣地區。
二  招攬臺灣地區人民未經許可使之進入大陸地區。
三  使大陸地區人民在臺灣地區從事未經許可或與許可目的不符之活動。
四  僱用或留用大陸地區人民在臺灣地區從事未經許可或與許可範圍不符
    之工作。
五  居間介紹他人為前款之行為。
臺灣地區與大陸地區人民關係條例第八十三條
違反第十五條第四款或第五款規定者，處二年以下有期徒刑、拘役或科或
併科新台幣三十萬元以下罰金。
意圖營利而違反第十五條第五款規定者，處三年以下有期徒刑、拘役或科
或併科新台幣六十萬元以下罰金。
以犯前項之罪為常業者，處五年以下有期徒刑，得併科新臺幣六十萬元以
下罰金。
法人之代表人、法人或自然人之代理人、受僱人或其他從業人員，因執行
業務犯前三項之罪者，除處罰行為人外，對該法人或自然人並科以前三項
所定之罰金。但法人之代表人或自然人對於違反之發生，已盡力為防止行
為者，不在此限。
